# 【环境系统集成业务-时段 or时点】

提问人：jdm0109 时间：2023-01-16 13:18:
@chenyiwei

回答人：chenyiwei
这种情况一般按时点法居多。而且，首先应考虑设备和安装调试服务是否分别构成单项履约义务，以及就各单项履约义务，本企业是否均为主要责任人的问题。